臺灣臺中地方法院小額民事判決
　　　　　　 110年度沙小字第1107號
原      告  兆豐產物保險股份有限公司

法定代理人  梁正德  
訴訟代理人兼送達代收人
            陳茂豐  
訴訟代理人  許凱棋  
被      告  黃福來  
訴訟代理人  鄭帆均  
上列當事人間請求損害賠償事件，本院於民國111年2月17日言詞
辯論終結，判決如下：
    主      文
原告之訴駁回。
訴訟費用新臺幣1,000元，由原告負擔。
    事實及理由
一、原告主張：被告於民國108年5月10日，駕駛車牌號碼00-000
    0號自用小客貨車，行經臺中市沙鹿區六路六街近南陽路口
    處，因起駛不當，以致碰撞停放在路旁之原告承保訴外人鄧
    承宗所有之車牌號碼000-0000號自用小客車（下稱系爭車輛
    ），經臺中市政府警察局清水分局清水分隊沙鹿小隊處理，
    被告駕駛前述車輛應負賠償責任。系爭車輛送修，共支出修
    復費用新臺幣（下同）15,287元（包括零件5,965元、塗裝5
    ,112元及工資4,210元），原告已依約賠付被保險人，依保
    險法第53條之規定，原告取得代位求償權。為此，依侵權行
    為及保險代位之法律關係提起本件訴訟請求被告給付。並請
    求法院判決：（一）被告應給付原告15,287元，及自起訴狀
    繕本送達次日起至清償日止依照年息5％計算之利息。（二）
    訴訟費用由被告負擔。 
二、被告抗辯：主張時效抗辯。並聲明：請求駁回原告之訴，訴
    訟費用由原告負擔。
三、得心證之理由：
（一）按時效完成後，債務人得拒絕給付，民法第144條第1項定
      有明文。又因侵權行為所生之損害賠償請求權自請求權人
      知有損害及賠償義務人時起，2年間不行使而消滅，民法
      第197條第1項前段定有明文。又按保險法第53條第1項所
      定之「保險人代位權」，固屬法律規定之債權移轉，無待
      乎被保險人另為移轉行為，惟其為「債之移轉」之性質究
      無不同，故保險人依該條項規定代位行使被保險人對於第
      三人之損害賠償請求權時，該第三人即得適用民法第299
      條第1項規定，援引其於受通知時所得對抗被保險人之事
      由，對抗保險人，最高法院89年度台上字第1853號判決可
      資參照。
（二）本件原告於其承保人發生車禍事故之108年5月10日即知被
      告為加害人，則本件車禍之侵權行為請求權應自108年5月
      11日起算，其二年之時效乃至110年5月10日止，原告遲至
      110年8月9日（本院收件章）始具狀向本院請求被告賠償
      損害，已逾二年之請求權時效，是被告以原告之請求權已
      罹於時效而消滅，提出時效之抗辯，原告即因未於二年間
      行使請求權，依前引法條說明已不得再行請求，原告之請
      求為無可採。
四、綜上所述，原告依侵權行為及保險代位之法律關係，請求被
      告給付15,287元，及自起訴狀繕本送達翌日起至清償日止
      ，按週年利率5％計算之利息，為無理由，應予駁回。
五、訴訟費用之負擔：依民事訴訟法第436條之19及第78條，確
    定本件訴訟費用額為1,000元（即原告所繳納之第一審裁判
    費），並由敗訴之原告負擔。
中　　華　　民　　國　　111 　年　　3 　　月　　1 　　日
                        臺灣臺中地方法院沙鹿簡易庭
                            法  官  劉國賓
以上為正本，係照原本作成。
如不服本判決，應於送達後廿日內，以判決違背法令為理由，向
本院提出上訴狀並表明上訴理由（上訴理由應表明一、原判決所
違背之法令及其具體內容；二、依訴訟資料可認為原判決有違背
法令之具體事實），如於本判決宣示後送達前提起上訴者，應於
判決送達後廿日內補提上訴理由書（須附繕本）。
中　　華　　民　　國　　111 　年　　3 　　月　　1 　　日
                            書記官  許宏谷